---
title: "Pecu-Group4-Slide"
subtitle: "太陽能裝設區域分析"
author: "Chester Her"
date: "2017年1月7日"
output: ioslides_presentation
---

```{r setup, include=FALSE}
knitr::opts_chunk$set(echo = FALSE)
```

## 主題簡介

This is an R Markdown presentation. Markdown is a simple formatting syntax for authoring HTML, PDF, and MS Word documents. For more details on using R Markdown see <http://rmarkdown.rstudio.com>.

When you click the **Knit** button a document will be generated that includes both content as well as the output of any embedded R code chunks within the document.

## Agenda

- 爬蟲--日照量與發電量  
- 資料視覺化
- 推測、比較與評估

## 爬蟲--日照量與發電量

首先，我們上網查找政府相關部門公布之日照量與發電量。

- 日照量-中央氣象局
- 發電量-能源局

但由於政府官方網站並未有系統地公開多年記錄的資料，實際上我們是從各種網站及部落格一年一年地爬資料下來。

## 爬蟲--日照量與發電量

發電量資料來源：

- 100年 <http://twpage5000.com/shinepvtech/knowledge.html>
- 102年 <http://www.solar2money.com/solar/how_much_solar_energy.html>
- 103年 <http://mrpv2.mynet.com.tw/information.php?sort_id=31>
- 104年 <http://www.taipower.com.tw/content/new_info/new_info-b49.aspx?LinkID=9>
  
日照量資料來源：

## 爬蟲--日照量與發電量

利用 **readHTMLTable()** 函式抓取網頁中的table

範例：103年實際發電量


```
library(XML)
url103='http://mrpv2.mynet.com.tw/information.php?sort_id=31'
table103=readHTMLTable(url103)
knitr::kable(table103[[1]])
```
## 爬蟲--日照量與發電量

```{r, result='asis'}
library(XML)
url103='http://mrpv2.mynet.com.tw/information.php?sort_id=31'
table103=readHTMLTable(url103)
knitr::kable(head(table103[[1]]))
```

## 資料視覺化

將各年資料進行整理，用R的plot()函式作折線圖，顯示歷年來台灣各地發電量與日照量的變化

範例：以顏色表示不同地區，將所有資料彙集成一張圖表

```
solar <- read.csv("solar/solar_elec.csv")
sy<- solar[1:19,2:6]
sx <- c(100:104)
allc <- rainbow(20)
plot(sx, sy[1,], type='l',col=allc[1] , ylim=c(min(sy, na.rm=TRUE)*1.1, max(sy, na.rm=TRUE)*1.1), xlab="Year", ylab="Electrical energy", main="Annual solar-generated electrical energy between different counties")
for(i in 2:19){
  points(sx, sy[i,], pch=19, col=allc[i])
  lines(sx, sy[i,],col=allc[i])
}

```
## 資料視覺化

```{r}

solar <- read.csv("solar/solar_elec.csv")
sy<- solar[1:19,2:6]
sx <- c(100:104)
allc <- rainbow(20)
plot(sx, sy[1,], type='l',col=allc[1] , ylim=c(min(sy, na.rm=TRUE)*1.1, max(sy, na.rm=TRUE)*1.1), xlab="Year", ylab="Electrical energy", main="Annual solar-generated electrical energy between different counties")
for(i in 2:19){
  points(sx, sy[i,], pch=19, col=allc[i])
  lines(sx, sy[i,],col=allc[i])
}

```
